【裁判字號】    98,易,3688
【裁判日期】    990810
【裁判案由】    贓物
【裁判全文】
臺灣臺北地方法院刑事判決              98年度易字第3688號
公  訴  人  臺灣臺北地方法院檢察署檢察官
被      告  甲○○
選任辯護人  葉繼學律師
被      告  乙○○
上列被告因贓物案件，經檢察官提起公訴（98年度偵字第8948號
），本院判決如下：
    主  文
甲○○犯故買贓物罪，處有期徒刑伍月，如易科罰金，以新臺幣
壹仟元折算壹日；又犯收受贓物罪，處有期徒刑肆月，如易科罰
金，以新臺幣壹仟元折算壹日。應執行有期徒刑捌月，如易科罰
金，以新臺幣壹仟元折算壹日。
乙○○犯寄藏贓物罪，處有期徒刑肆月，如易科罰金，以新臺幣
壹仟元折算壹日。
    事  實
一、甲○○前於民國91年間，因竊盜案件，經臺灣高等法院以91
    年度易字第1380號判處有期徒刑3年2月，刑前強制工作3年
    確定；又於93年間，因偽造文書案件，經臺灣臺東地方法院
    以93年度東簡字第211號判處有期徒刑4月確定，嗣因中華民
    國九十六年罪犯減刑條例公布施行，經同院以96年度聲減字
    第296號裁定減為有期徒刑2月，並與前開竊盜案件合併定應
    執行有期徒刑3年3月，甫於97年5月21日縮短刑期假釋，假
    釋期間付保護管束（保護管束期滿日期為98年7月29日）。
二、詎甲○○猶不知悔改，在上開假釋付保護管束期間內，為下
    列之行為：
(一)、於98年3月26日晚上9時30分許至同年月31日上午10時許間之
    某日時，在臺北市○○○路與朱崙街附近，明知真實姓名年
    籍不詳綽號「瘋子」之成年男子所交付如附表一所示之筆記
    型電腦1台（為丁○○○所有，於98年3月26日晚上9時30 分
    許，在址設臺北市中正區○○○路60號3樓之2「升迪聯合企
    業有限公司」內失竊），係屬來路不明之贓物，竟基於故買
    贓物之犯意，以新臺幣（下同）4千元之價格買受之，並於
    98年3月31日上午10時許，在臺北市中山區○○○路與錦州
    街口處，將附表一所示之手提電腦，以6千元之價格販售予
    不知情之高旭耀。嗣於同日上午10時30分許，高旭耀騎乘機
    車行經臺北市大同區○○○路與重慶北路口時，為警查扣如
    附表一所示之筆記型電腦1台（業經丁○○○領回）。
(二)、又於97年12月14日凌晨2時起至98年3月間之某日，明知附表
    二為來路不明之贓物（為設新竹縣竹北市○○○路○段138
    號2樓群創力科技有限公司【下稱群創力公司】及其員工丙○○所有之物，於97年12月14日凌晨2時許，在上址所失竊
    ），仍基於收受贓物之犯意，向真實姓名年籍不詳之成年人
    收受之，並將附表二編號1所示之電腦主機1台置放於位於臺
    北市○○區○○路633號6樓之住處，供己使用；編號2至5所
    示之物置放於由乙○○所經營址設臺北市中山區○○○路二
    段131之3號之「迎賓計程車行」內，伺機出售得利。
三、乙○○自97年7、8月間某日起，提供上址處所供甲○○置放
    電腦物品，原不知甲○○寄放於上址計程車行內之如附表二
    編號2至5所示之物，係來路不明之贓物，嗣於98年2、3月間
    某日，乙○○知悉甲○○所寄放如附表二編號2至5所示之物
    為來路不明之贓物後，竟仍基於寄藏贓物之犯意，於該時起
    ，仍提供上址處所，為甲○○繼續寄藏之。嗣於98年3月31
    日晚上6時50許、同日晚上8時30分許，經警持本院核發之搜
    索票，分別至甲○○上址住處及乙○○經營之上開計程車行
    進行搜索，於上開2處分別查扣如附表二所示之物（業經群
    創力公司員工戊○○領回），而循線查獲上情。
四、案經丁○○○訴由臺北市政府警察局刑事警察大隊報請臺灣
    臺北地方法院檢察署檢察官偵查起訴。
    理  由
一、證據能力
(一)、按被告以外之人於審判外之陳述，雖不符刑事訴訟法第159
    條之1至第159條之4之規定，而經當事人於審判程序同意作
    為證據，法院審酌該言詞陳述或書面陳述作成時之情況，認
    為適當者，亦得為證據，刑事訴訟法第159條之5第1項定有
    明文。本件檢察官、被告及辯護人於本院審判程序時，就本
    判決所引用審判外之言詞或書面陳述，除被告甲○○及其辯
    護人爭執證人戊○○於警詢時所為之陳述，屬審判外之陳述
    ，無證據能力外，其餘均明示同意有證據能力，本院認該具
    有傳聞證據性質之證據，其取得過程並無瑕疵，且與待證事
    實具有關聯性，證明力非明顯過低，以之作為證據係屬適當
    ，認俱得為證據。
(二)、至於被告及其辯護人於本院審理時，爭執公訴人所提出證人
    戊○○於警詢時所為陳述之證據能力。本院審酌證人戊○○
    業經到庭作證結果，其於本院審理時所述與警詢中之陳述尚
    無明顯不符，是無引用其於警詢時所為陳述之必要，爰依刑
    事訴訟第159條第1項規定，認證人戊○○於警詢中所為之陳
    述，無證據能力。
二、訊據被告甲○○坦承：附表一所示之物，係向綽號「瘋子」
    之成年男子所買受等情；被告乙○○坦承：提供迎賓計程車
    行處所，供同案被告甲○○使用，用以藏放附表二編號2至5
    所示之物等情，惟其2人均矢口否認有何故買、收受、寄藏
    贓物之犯行。其等辯解如下：
(一)、被告甲○○辯稱：向該名綽號「瘋子」之成年男子買受如附
    表一所示之物時，不知該筆記型電腦為贓物，附表二編號1
    所示之物係我自己組裝，供己使用，不是贓物，警方在同案
    被告乙○○之計程車行內查扣之附表二編號2至5所示之物，
    並非我所有，也不是我寄放在同案被告乙○○，且亦無證據
    證明附表二所示之物品確係群創力公司遭竊之物，就附表一
    所示之物，主觀上並無故買贓物之犯意，就附表二所示之物
    ，並無收受贓物之犯意及行為云云。
(二)、被告乙○○辯稱：同案被告甲○○於97年10月初說要跟我借
    車行內的房間放東西，就陸續將有關電腦物品放置於內，我
    並不知道附表二編號2至5所示之物，是贓物，也沒有辦法從
    外觀上去判斷該物品為贓物，因為同案被告甲○○將其設立
    之家鈺國際有限公司，營業所設在迎賓計程車處所，他將東
    西放在那裡，我不知道是贓物，沒有為其寄藏贓物之犯意等
    語。
三、事實欄二之(一)部分（被告甲○○故買贓物部分）
(一)、被告甲○○確有在不詳地點，以4千元之價格，向真實姓名
    年籍不詳綽號「瘋子」之成年男子買受如附表一所示之手提
    電腦1台後，於98年3月31日上午10時許，在臺北市中山區○○○路與錦州街口處，將附表一所示之手提電腦，以6千元
    之價格販售予不知情之高旭耀，高旭耀於同日上午10時30分
    許，在臺北市大同區○○○路與重慶北路口，為警查獲等情
    ，業據被告自承，核與證人高旭耀證述情節大致相符。而附
    表一所示之手提電腦1台，為丁○○○所有，於98年3月26日
    晚上9時30分許，在址設臺北市中正區○○○路60號3樓之2
    「升迪聯合企業有限公司」內，遭姓名年籍不詳之成年人竊
    取；附表二所示之物，為群創力公司及其員工丙○○所有，
    於97年12月14日凌晨2時許，在新竹縣竹北市○○○路○段
    138號2樓群創力公司辦公室，遭姓名年籍不詳之成年所竊取
    等事實，業據證人即被害人丁○○○證述綦詳，並有贓物認
    領保管單1紙在卷足稽（見98偵8948卷第34頁），堪認被告
    甲○○向該名綽號「瘋子」之成年男子所買受如附表一所示
    之筆記型電腦，確係贓物無訛。
(二)、被告甲○○雖辯稱：不知該手提電腦是贓物云云。惟其復自
    承：從事二手主機買賣，購回二手主機後，拆解並重新整理
    ，會將記憶體資料FORMATE等語，被告甲○○既從事於二手
    主機買賣，亦自承具有檢視、處理所收購之電腦資料能力，
    理應於買受附表一所示之筆記型電腦前，確認該筆記型電腦
    之所有人，惟其竟均未為之，其謂不知係贓物一節，已難採
    信。參以，證人丁○○○於警詢時證述：高旭耀所持有之宏
    碁筆記型電腦（型號、序號詳如附表一所示），是我遭竊的
    電腦，該電腦的桌面有署名「丁○○○」之日盛證券憑證檔
    案及外包提袋等資料等語（見同上偵卷第29頁），足認附表
    一所示之筆記型電腦，從其外包提袋及電腦螢幕即可判斷其
    所有人確為證人無訛，被告甲○○向該名綽號「瘋子」之成
    年男子買受時，縱未開機確認，亦可從該筆記型電腦之外包
    提袋得知非屬該名「瘋子」之成年男子所有，其謂不知係贓
    物，要非可採。況被告甲○○既從事於中古電腦買賣，理應
    留意出售者能否提出相關保證卡或出示身分證件、留下聯絡
    方式資料，否則出售者既無從提出售貨保證卡或不願出示證
    件等人別資料，則所售物品顯屬來歷不明之贓物乙節，當知
    之甚稔，詎竟未囑該名綽號「瘋子」之成年男子留下其真實
    姓名年籍資料，已違常情。更遑論其與該名綽號「瘋子」之
    成年男子互不相識，理應更加慬慎，翔實查知該名綽號「瘋
    子」之成年男子人別資料，並詢問附表一所示筆記型電腦之
    來源，豈有在不知該名成年男子是否為附表一所示筆記型電
    腦之所有人，亦不知其真實姓名年籍資料，即率爾買受該筆
    記型電腦之理？益徵被告甲○○於買受附表一所示之筆記型
    電腦時，其主觀上即已明知該筆記型電腦係屬贓物，洵堪認
    定，被告前開所辯，要屬事後卸責之詞，洵無足採。
(三)、綜上所述，本件被告甲○○故買贓物犯行，事證明確，堪以
    認定，其前開所辯，洵無足採。
四、事實欄二之(二)部分（被告甲○○收受贓物部分）
(一)、警方於98年3月31日，分別至被告甲○○之上址住處及同案
    被告乙○○所經營之上揭計程車行內，執行搜索時，分別於
    被告甲○○上開住處扣得附表二編號1所示之物，於同案被
    告乙○○上開計程車行內扣得如附表二編號2至5所示之物等
    情，此為被告所自承，核與證人即同案被告乙○○證述情節
    大致相符。又附表二所示之物，為群創力公司及其員工丙○○所有，於97年12月14日凌晨2時許，在新竹縣竹北市○○○路○段138號2樓群創力公司辦公室，遭姓名年籍不詳之成
    年所竊取等事實，業據證人即被害人群創力公司之員工戊○○證述綦詳，並有贓物認領保管單1紙在卷足稽（見同上偵
    卷第112頁），足認自被告甲○○、同案被告乙○○上開處
    所所查扣如附表二所示之物，確係贓物無訛。
(二)、被告甲○○辯稱：附表二編號2至5所示之物，非其所有而寄
    放在乙○○上址計程車行等語。惟查，證人即同案被告乙○○歷於警詢及本院審理時均證稱：警方在我車行內查扣的東
    西是被告甲○○所有的，是我同意他把東西放在車行內，時
    間我不記得了，大約是從97年7、8月開始，後來被告甲○○
    成立家鈺公司，公司的營業所地址就設在車行等語，並有臺
    北市政府營利事業登記證、房屋租賃契約書附卷可稽（見本
    院卷第37至43頁），而被告復坦承確有以乙○○上開車行地
    址，設立家鈺國際有限公司等情，是警方在乙○○上址車行
    所查扣如附表二編號2至5所示之物，為被告甲○○所有一節
    ，應堪認定。被告甲○○雖以：乙○○是怕自己有事，才說
    這些東西是我的云云，然證人乙○○自始坦認確有為被告甲○○寄藏附表二編號2至5所示之物之事實，而刑法收受贓物
    罪之法定刑較寄藏贓物罪為輕，果若證人乙○○係為規避己
    身之刑責，其大可坦承較輕之收受贓物罪，豈有自始均坦承
    認較重之寄藏贓物罪之理？況被告甲○○於98年4 月1日偵
    查中業已自承：在乙○○車行查扣的東西，是我的，是乙○○借處所給我放置該等物品等語，參以，警方在被告甲○○
    住處所查扣附表二編號1所示之物，與附表二編號2至5所示
    之物，均同為群創力公司遭竊之物，亦如前述，足徵警方在
    同案被告乙○○上址車行內查扣如附表二編號2至5所示之物
    ，確係被告所有，而寄放在乙○○上址該車行內甚明。其前
    開置辯，顯係事後卸責之詞，要無足採。
(三)、被告甲○○雖辯稱：主觀上不知為贓物云云。惟其於警詢時
    業已自承：收受該等物品時，並沒有來源證明及合法證明等
    語，衡諸常情，被告甲○○既以從事中古電腦買賣為業，理
    應留意出售者能否提出相關保證卡，以確保其所收受之物非
    來歷不明之贓物，惟其竟均未取得該等物品之來源證明，亦
    未令該真實姓名年籍不詳之成年人出示身分證件、留下聯絡
    方式資料，即率爾向該成年人收受如附表二所示之物？且附
    表二編號2所示之快譯通電子辭典，於其機身貼有產品序號
    ，被告亦非不能向生產該產品之公司、門市查詢其來源，是
    其謂於收受時不知為贓物一節，顯非可採。參以，證人乙○○於本院審理時亦證稱：被告甲○○放在我那裏的東西，剛
    開始都是些廢棄的機殼、壞掉的螢幕，後來在98年2、3月開
    始，就有一些正常的東西，而且這些東西上的序號貼紙，有
    些完整、有些不完整，被告也有把機殼打開拍照等語（見本
    院卷第89、90頁），益徵被告甲○○於收受附表二所示之物
    時，其主觀上即已明知該等物品係屬贓物，其謂不知係贓物
    一節，要無足採。至於被告辯謂：附表二編號1所示之電腦
    主機，是我自己組裝使用云云，惟附表二編號1所示之電腦
    主機確係群創力公司所有遭竊之物一節，業經證人戊○○於
    本院審理時證述明確，且經本院當庭勘驗該電腦主機，亦無
    證據證明係為被告所有之物，被告此部分辯解，亦無可採。
(四)、綜上所述，被告甲○○上開收受贓物犯行，事證明確，已堪
    認定，應依法論科。
五、事實欄三部分（被告乙○○寄藏贓物部分）
(一)、警方於98年3月31日，至被告乙○○所經營址設臺北市中山
    區○○○路○段131之3號之迎賓計程車行內，執行搜索時，
    於該址屋內查扣如附表二編號2至5所示之物，為同案被告乙○○所有，經其同意後寄放上址之事實，業據被告乙○○供
    承明確。而附表二編號2至5所示之物確贓物一節，業經認定
    如前。足認被告乙○○為甲○○寄藏之附表二編號2至5所示
    之物，確係贓物，應堪認定。
(二)、被告乙○○雖辯稱：不知附表二編號2至5所示之物是贓物云
    云，惟其於偵查中業已明確供稱：我開始不知道甲○○放的
    東西有問題，因為剛開始他放的東西都是壞掉的東西，是到
    今年（98年）2、3月間，他放的東西變成好的東西，我就有
    問他為何現在都是好的東西，他沒有表示，但他有把一些東
    西上的序號貼紙撕掉，這樣這些東西就不能做售後服務，我
    問甲○○時，他沒有保證說這些東西的來源沒有問題等語，
    足認被告乙○○於98年2、3月間，即已知悉同案被告甲○○
    所寄放附表二編號2至5所示之物，確係來路不明之贓物甚明
    。其辯謂：不知是贓物一節，要屬事後卸責之詞，洵不足採
    。
(三)、綜上，本件事證明確，被告乙○○寄藏贓物犯行，堪以認定
    ，應依法論科。
六、核被告甲○○所為如事實欄二之(一)部分，係犯刑法第349條
    第2項之故買贓物罪；所為如事實欄二之(二)部分，係犯同法
    第349條第1項之收受贓物罪。被告乙○○所為如事實欄三部
    分，係犯刑法第349條第2項之寄藏贓物罪。被告甲○○所犯
    故買贓物、收受贓物罪間，犯意各別，行為互殊，應予分論
    併罰。爰審酌被告甲○○前已有如事實欄一所載之刑事前科
    紀錄，有臺灣高等法院被告前案紀錄表在卷可按，竟猶不知
    悔改，於前案假釋付保護管束期間內再犯本件故買、收受贓
    物，足認其素行不佳；被告乙○○前於95年間，曾因贓物案
    件，經本院以95年度簡字第2899號判處拘役20日，甫於95年
    11 月28日易科罰金執行完畢，亦有臺灣高等法院被告前案
    紀錄附卷足按，雖不構成累犯，惟足認其素行非佳；又被告
    甲○○、乙○○分別故買、收受、寄藏贓物，使盜贓難以起
    獲，無形中助長竊盜之歪風，於社會治安有相當程度之影響
    ，本不宜寬貸，惟考量其所故買贓物之價值非鉅，犯罪情節
    、手段尚非嚴重，且被害人復已取回系爭行動電話，有上開
    贓物認領保管單可佐，足認被害人之損害已有減少，及被告
    之犯罪動機、目的與犯罪後否認犯行等一切情狀，分別量處
    如主文所示之刑，並諭知易科罰金之折算標準。復就被告甲○○所犯故買贓物、收受贓物罪所宣告之刑，定其應執行刑
    ，並諭知同上易科罰金之折算標準。
七、不另為無罪諭知：
(一)、公訴意旨略以：
  1.被告甲○○於不詳時、地，明知不詳人士所交付之如附表三
    所示之物為來路不明之贓物，仍基於收受贓物之犯意而收受
    之，並將如附表三編號1至3所示之物，放置於其所使用車牌
    號碼690-YB號自營小客車內，附表三編號4至10所示之物，
    擺放於其位於臺北市○○區○○路633號6樓住處，附表三編
    號1至16所示之物，堆放於同案被告乙○○之母親位於臺北
    市中山區○○○路○段131之3號，現供同案被告乙○○作為
    「迎賓計程車行」之處所內，因認被告甲○○此部分，亦涉
    犯刑法第349條第1項之收受贓物罪嫌。
  2.被告乙○○於98年2月、3月間，乙○○明知前開物品為來路
    不明之贓物，卻仍基於寄藏贓物之犯意，提供上開迎賓計程
    車行處所，予同案被告甲○○放置附表一及附表三編號11至
    16所示之物，為同案被告甲○○繼續寄藏之，因認被告乙○○此部分，亦涉犯刑法第349條第2項之寄藏贓物罪嫌。
(二)、按犯罪事實應依證據認定之，無證據不得認定犯罪事實；不
    能證明被告犯罪者，應諭知無罪之判決，刑事訴訟法第154
    條第2項、第301條第1項分別定有明文。又按認定不利於被
    告之證據須依積極證據，苟積極證據不足為不利於被告事實
    之認定，即應為有利被告之認定，更不必有何有利之證據；
    而犯罪事實之認定，應憑證據，如無相當之證據，或證據不
    足以證明，自不得以推測或擬制之方法，以為裁判之基礎。
    再者，依刑事訴訟法第161條第1項規定，檢察官對於起訴之
    犯罪事實，仍應負提出證據及說服之實質舉證責任，尚其所
    提出之證據，不足為被告有罪之積極證明，或其指出證明之
    方法，無從說服法院以形成被告有罪之心證，基於無罪推定
    之原則，自應為被告無罪判決之諭知（最高法院30年上字第
    816號、40年台上字第86號、92年台上字第128號判例可資參
    照）。
(三)、公訴人認被告甲○○、乙○○分別涉犯上開罪嫌，無非係以
    其2人於警詢及偵查中之供述、證人丁○○○、高旭耀之證
    述及扣案如附表一、三所示之物，為其主要論據。經查：
  1.附表三所示之物，確係被告甲○○於不詳時、地，向不詳人
    士所收受，並將其中編號1至3所示之物，放置於其所使用車
    牌號碼690-YB號自營小客車內，編號4至10所示之物，擺放
    於其位於臺北市○○區○○路633號6樓住處，編號1至16所
    示之物，堆放被告乙○○所經營址設臺北市中山區○○○路
    二段131之3號之迎賓計程車行處所內，而由被告乙○○為甲○○寄藏等事實，固據被告甲○○、乙○○供述在卷，並有
    扣案如附表三所示之物可佐。惟扣案如附表三所示之物，均
    無任何遭竊盜、詐欺或侵占等犯罪之報案紀錄，自無從證明
    該等扣案物為他人實施財產犯罪之不法行為所取得之財物，
    尚難認定為贓物。是被告甲○○縱有向該不詳人士收受如附
    表所示之物，並將其中編號11至16所示之物，交由被告乙○○寄藏之，仍尚與刑法收受、寄藏贓物罪之構成要件迥不相
    侔，自難以該罪相繩。
  2.至於附表一所示之筆記型電腦，確為贓物一節，雖經認定如
    前。惟附表一所示之筆記型電腦，係證人高旭耀於98年3月
    31 日上午10時許，在臺北市中山區○○○路與錦州街口，
    向被告甲○○購得，嗣於同日上午10時30分許，高旭耀騎乘
    機車行經臺北市大同區○○○路與重慶北路口時，為警查扣
    等情，業據證人高旭耀證述綦詳，足認扣案如附表一所示之
    筆記型電腦，並非在被告乙○○上址處所所查獲，已難認附
    表一所示之物，係由被告乙○○所寄藏。又被告乙○○供稱
    ：98年3月31日上午10時許，甲○○從車行帶1部手提電腦出
    去交易等語，固核與證人即同案被告甲○○供稱：賣給高旭
    耀的手提電腦是由迎賓計程車攜出交易等語相符，然被告乙○○復於本院審理時改稱：我不知道甲○○賣給高旭耀的東
    西不是從車行內帶出去的，他當天進來的時候提1台筆記型
    電腦，走出去時也是提1台筆記型電腦，之前在車行內沒有
    看過筆記型電腦等語（見本院卷第31頁），準此，僅足證甲○○確有自被告乙○○經營之上址計程車行攜帶該筆記型電
    腦，前往上開地點，與高旭耀進行買賣交易，尚不足以遽認
    被告乙○○確有提供上開車行，為甲○○寄藏附表一所示之
    筆記型電腦。
  3.綜上所述，公訴人所舉證據，尚難證明被告甲○○確有收受
    如附表三所示之贓物、被告乙○○確有寄藏附表一、三所示
    之贓物犯行，此外，復查無其他證據證明被告2人有如前揭
    公訴人所指之犯行，揆諸前開判例意旨及說明，本應為被告
    2人無罪之諭知。惟公訴意旨認為被告甲○○此部分收受贓
    物之行為、乙○○此部分寄藏贓物之行為，倘成立犯罪，分
    別與其等上開事實欄二之(二)、三所載經認定有罪部分之行為
    ，有事實上同一之關係，爰就被告甲○○、乙○○此部分犯
    嫌，均不另為無罪判決之諭知。
據上論斷，應依刑事訴訟法第299條第1項前段，刑法第349條第1
項、第2項、第41條第1項前段、第51條第5款，刑法施行法第1條
之1，判決如主文。
本案經檢察官郭騰月到庭執行職務。
中    華    民    國    99    年    8     月    10    日
                  刑事第十四庭  審判長法  官  吳冠霆
                                      法  官  陳琪媛
                                      法  官  李殷君
以上正本證明與原本無異。
如不服本判決應於收受送達後10日內向本院提出上訴書狀，並應
敘述具體理由；其未敘述上訴理由者，應於上訴期間屆滿後20日
內向本院補提理由書（均須按他造當事人之人數附繕）「切勿逕
送上級法院」。
                                      書記官  殷玉芬
中    華    民    國    99    年    8     月    13    日
附錄本判決論罪科刑法條全文：
中華民國刑法第349條
收受贓物者，處3年以下有期徒刑、拘役或5百元以下罰金。
搬運、寄藏、故買贓物或為牙保者，處5年以下有期徒刑、拘役
或科或併科1千元以下罰金。
因贓物變得之財物，以贓物論。
附表一：丁○○○所有，於98年3月26日晚上9時30分許，在臺
        北市中正區○○○路60號3樓之2辦公室內遭竊之物品
┌──┬───────────────────┬──┐
│編號│物品名稱                              │數量│
├──┼───────────────────┼──┤
│ 1  │筆記型電腦（廠牌：宏碁，型號：TRAVELMA│1台 │
│    │TE290、序號：LXＺ00000000000000EB00）  │    │
└──┴───────────────────┴──┘
附表二：址設新竹縣竹北市○○○路○段138號2樓之群創力公司
        於97年12月14日凌晨2時許，在上址辦公室內遭竊之物
        品（除編號2為該公司員工丙○○所有之物外，其餘均
        為群創力公司所有之物）
┌──┬───────────────────┬──┐
│編號│物品名稱                              │數量│
├──┼───────────────────┼──┤
│  1 │電腦主機（廠牌：Giwell）              │1台 │
├──┼───────────────────┼──┤
│  2 │快譯通電子辭典（序號：Ｚ000000000，為群│1台 │
│    │創力公司員工丙○○所有之物）          │    │
├──┼───────────────────┼──┤
│  3 │液晶螢幕（廠牌：華碩、S/N：7CLMQT00019│1台 │
│    │8）                                   │    │
├──┼───────────────────┼──┤
│  4 │液晶螢幕（廠牌：ViewSonic）           │1台 │
├──┼───────────────────┼──┤
│  5 │電腦主機（廠牌：Dell）                │1台 │
└──┴───────────────────┴──┘
附表三：
┌──┬──────────┬──┬───┬────────┐
│編號│物品名稱            │數量│所有人│備    註        │
├──┼──────────┼──┼───┼────────┤
│ 1  │華碩手提電腦        │1台 │不詳  │編號1至3所示之物│
├──┼──────────┼──┼───┤，係於被告甲○○│
│ 2  │記憶體              │56片│不詳  │所駕駛車號690– │
├──┼──────────┼──┼───┤YB號營業小客車內│
│ 3  │鍵盤                │1個 │不詳  │所查扣之物品。  │
├──┼──────────┼──┼───┼────────┤
│ 4  │電腦螢幕（廠牌Dell）│1台 │不詳  │編號4至10所示之 │
├──┼──────────┼──┼───┤物，係於被告李振│
│ 5  │電腦主機板          │3片 │不詳  │家位於臺北市士林│
├──┼──────────┼──┼───┤區○○路633號6樓│
│ 6  │燒錄機              │3台 │不詳  │住處內所查扣之物│
├──┼──────────┼──┼───┤品。            │
│ 7  │遠東金士頓記憶體模組│4盒 │不詳  │                │
├──┼──────────┼──┼───┤                │
│ 8  │電腦CPU             │4個 │不詳  │                │
├──┼──────────┼──┼───┤                │
│ 9  │顯示卡              │5片 │不詳  │                │
├──┼──────────┼──┼───┤                │
│ 10 │電腦主機電源供應器  │3台 │不詳  │                │
├──┼──────────┼──┼───┼────────┤
│ 11 │液晶螢幕            │13台│不詳  │編號11至16所示之│
├──┼──────────┼──┼───┤物，係於被告李國│
│ 12 │電腦主機            │4台 │不詳  │良所經營址設臺北│
├──┼──────────┼──┼───┤市中山區○○○路│
│ 13 │空殼主機            │2台 │不詳  │2段131之3號之迎 │
├──┼──────────┼──┼───┤賓計程車行內所查│
│ 14 │硬碟                │28個│不詳  │扣之物品。      │
├──┼──────────┼──┼───┤                │
│ 15 │無線電叫人收信器    │1台 │不詳  │                │
├──┼──────────┼──┼───┤                │
│ 16 │主機板              │1片 │不詳  │                │
└──┴──────────┴──┴───┴────────┘

司法院資訊處製作；財團法人民間司法改革基金會備份。
